臺灣新竹地方法院刑事判決　　　　　　　 95年度訴字第645號
公　訴　人　臺灣新竹地方法院檢察署檢察官
被　　　告　己○○
選任辯護人　廖宜祥律師
被　　　告　丙○○
指定辯護人　本院公設辯護人壬○○
上列被告等因偽造文書等案件，檢察官提起公訴（95年度偵字第
3110號）後，聲請改依協商程序而為判決，本院判決如下：
    主  文
丙○○、己○○共同行使偽造公文書，足以生損害於公眾及他人
，各處有期徒刑壹年壹月，均減為有期徒刑陸月又拾伍日，如附
表編號1所示之偽造印章及編號2所示之偽造印文均沒收。
    事實及理由
一、犯罪事實：
    丙○○於民國94年6月間委託乙○○（業經審結）以丙○○
    之友人己○○之名義代為辦理信用貸款，彼等3人均明知己○○於92年間並未在銓顥工程有限公司（下稱銓顥公司）任
    職，且己○○於93年間在銓顥公司任職所領取之薪資亦僅有
    新台幣（下同）120000元，以己○○之真實資力尚無法向銀
    行申辦信用貸款，乙○○竟委託丁○○（另行審結）、丁○○再委託庚○○（另行審結），彼等基於行使偽造公文書、
    行使偽造特種文書及意圖為自己不法所有之犯意聯絡，由丙○○支付14000元予乙○○，並由己○○提供其個人身分證
    等資料以供庚○○偽造己○○於92年間在銓顥公司工作並領
    有薪資556295元屬公文書性質之財政部台灣省中區國稅局92
    年度綜合所得稅各類所得資料清單（其上蓋有偽造之稅務員
    林冬彩條戳章印文）、93年向銓顥公司領取薪資625450元屬
    公文書性質之財政部台灣省中區國稅局竹南稽徵所93年度綜
    合所得稅結算申報所得資料參考清單及證明己○○自92年2
    月1日起即在銓顥公司任職具有特種文書性質之銓顥公司在
    職證明（其上蓋有偽造之銓顥公司印文及偽造之銓顥公司負
    責人辛○○印文）後，由乙○○於94年7月5日持向設於苗栗
    縣竹南鎮○○路217號戊○○○竹南分行申辦小額信用貸款
    ，足以生損害於銓顥公司、辛○○及戊○○○暨財政部台灣
    省中區國稅局對於稅務之管理，戊○○○因上開不實之證明
    文件而陷於錯誤，誤認己○○自92年間起確於銓顥公司工作
    年薪數十萬元、債信良好，而於94年7月5日准予核貸14萬元
    。
二、證據：
（一）被告丙○○、己○○於警詢、偵查中之陳述及本院之自白
      。
（二）共犯乙○○、丁○○、庚○○於警詢及偵查中及本院調查
      中之陳述。
（三）被害人戊○○○職員甲○○、辛○○（即銓顥公司負責人
      ）於警詢之陳述。
（四）卷附戊○○○貸me more申請書、偽造之銓顥公司己○○
      在職證明、偽造財政部台灣省中區國稅局己○○92年度綜
      合所得稅各類所得資料清單、偽造之財政部臺灣省中區國
      稅局竹南稽徵所己○○93年度綜合所得稅結算申報所得資
      料參考清單、財政部臺灣省中區國稅局竹南稽徵所94年12
      月16日中區國稅竹南四字第0940019248號函暨檢附之財政
      部台灣省中區國稅局己○○92年度、93年度綜合所得稅各
      類所得清單（以上均影本）。
三、本件經檢察官與被告於審判外達成協商之合意且被告已認罪
    ，其合意內容為：被告2人均願受科刑範圍為有期徒刑1年1
    月，均減刑為有期徒刑6月又15日之宣告。經查，上開協商
    合意並無刑事訴訟法第455條之4第1項所列情形之一，檢察
    官聲請改依協商程序而為判決，本院爰不經言詞辯論，於協
    商合意範圍內為協商判決，合予敘明。
四、應適用之法條：刑事訴訟法第455條之4第2項、第455條之8
    ，刑法第216條、第211條、第212條、第339條第1項。
五、本判決除有刑事訴訟法第455條之4第1項第1款、第2款、第4
    款、第6款、第7款所定情形之一，或違反同條第2項規定者
    外，檢察官與被告均不得上訴。
六、如有前項得上訴之情形，得自收受判決送達之日起10日內，
    向本院提出上訴書狀，上訴於第二審法院。
中　　華　　民　　國　　96　　年　　8　　月　　10　　日
                  刑事第一庭    法　官　賴淑敏
以上正本證明與原本無異。
如不服本判決應於收受本判決後十日內向本院提出上訴書狀，其
未敘述上訴理由者，並得於提起上訴後十日內向本院補提理由書
狀( 均須按他造當事人之人數附繕本 )「切勿逕送上級法院」。
中　　華　　民　　國　　96　　年　　8　　月　　10　　日
                                書記官  劉亭筠
附錄法條：
中華民國刑法第211條（偽造變造公文書罪）
偽造、變造公文書，足以生損害於公眾或他人者，處1年以上7
年以下有期徒刑。
中華民國刑法第212條（偽造變造特種文書罪）
偽造、變造護照、旅券、免許證、特許證及關於品行、能力服務
或其他相類之證書、介紹書，足以生損害於公眾或他人者，處1
年以下有期徒刑、拘役或3百元以下罰金。
中華民國刑法第216條（行使偽造變造或登載不實之文書罪）
行使第210條至第215條之文書者，依偽造、變造文書或登載不實
事項或使登載不實事項之規定處斷。
中華民國刑法第339條（普通詐欺罪）
意圖為自己或第三人不法之所有，以詐術使人將本人或第三人之
物交付者，處5年以下有期徒刑、拘役或科或併科1千元以下罰金
。
以前項方法得財產上不法之利益或使第三人得之者，亦同。
前二項之未遂犯罰之。
附表
編號1
(1)、偽造之「銓顥工程有限公司」印章1枚及偽造之「辛○○」
    印章1枚
(2)、偽造之「稅務員林冬彩」條戳章1枚
編號2
(1)、偽造之己○○在職證明（已交付戊○○○）其上偽造之「銓
    顥工程有限公司」印文1枚、偽造之「辛○○」印文1枚
(2)、偽造之財政部臺灣省北區國稅局己○○92年度綜合所得稅各
    類所得資料清單（已交付戊○○○）上偽造之「稅務員林冬
    彩」條戳章印文1枚
